臺灣臺南地方法院民事裁定
111年度監宣字第653號
聲  請  人  乙○○    住○○市○區○○街000巷00號
相對人即受
監護宣告之
人          甲○○  


上列聲請人聲請准許處分受監護人之財產事件，本院裁定如下：
    主  文
許可聲請人代理受監護宣告之人甲○○出賣所有坐落如附表所
示之不動產。
聲請程序費用由受監護宣告之人甲○○負擔。
    理  由
一、聲請意旨略以：聲請人乙○○為相對人即受監護宣告之人甲○○
    （下稱相對人）之女，相對人前經本院以111年度監宣字第3
    85號裁定宣告為受監護宣告之人，並選定聲請人為其監護人
    。茲因相對人長期所需照顧費用，現已不堪負荷，因此擬將
    相對人所有如附表所示之不動產（下稱系爭不動產）予以出
    賣，將所得價款用以供給其照顧及生活費用，爰依法請求許
    可處分系爭不動產等語。
二、按「監護人對於受監護人之財產，非為受監護人之利益，不
    得使用、代為或同意處分。監護人為下列行為，非經法院許
    可，不生效力：一代理受監護人購置或處分不動產。」民法
    第1101條定有明文。又上開關於未成年人監護規定，於成年
    人之監護準用之，亦為民法第1113條所明定。據此，監護人
    為許可處分受監護宣告人不動產之聲請，應以該處分對受監
    護宣告人有利益為前提，倘併為預告處分之方式者，尚須監
    護人已盡善良管理人之責，使該處分之結果符合受監護宣告
    人之利益。
三、經查：
    ㈠聲請人主張之上開事實，業據其提出蘭亭居護理之家繳費
      收據、系爭不動產之建物謄本等件為證。而相對人前經本
      院宣告為受監護宣告之人，並指定聲請人為其監護人，聲
      請人並已會同本院指定之會同開具財產清冊之人開具相對
      人之財產清冊陳報本院，經准予備查等情，亦經職權調取
      本院111年度監宣字第385號監護宣告事件卷宗核閱無訛。
      聲請人既為相對人之監護人，其欲處分相對人所有如附表
      所示之不動產，依前開規定，自應經法院許可。
    ㈡本院審酌相對人因無法自理生活，須仰賴他人照顧，顯無
      法工作獲取收入，並有持續花費照護費用之需，又相對人
      現入住蘭亭居護理之家接受照護，每月仍需支付照護費用
      約新臺幣3萬餘元，有上開收據在卷可參，堪認受相對人
      並無足夠之現金得以負擔後續生活及養護費用。是聲請人
      請求許可代為處分相對人所有如附表所示之不動產，用以
      換取現金俾便作為相對人未來照護費用所需，應屬符合相
      對人之利益，是聲請人請求許可處分如附表所示之不動產
      ，於法尚無不合，應予准許。
四、又按監護人應以善良管理人之注意，執行監護職務。又監護
    人於執行監護職務時，因故意或過失，致生損害於受監護人
    者，應負賠償之責。且法院於必要時，得命監護人提出監護
    事務之報告、財產清冊或結算書，檢查監護事務或受監護人
    之財產狀況。民法第1113條準用同法第1100條、第1109條第
    1 項、第1103條第2 項規定均有明文，則本件聲請人即監護
    人處分系爭不動產所得之金錢，自應妥適管理，並使用於相
    對人照護所需等費用，併予敘明。
五、依家事事件法第164 條第2 項裁定如主文。
中　　華　　民　　國　　111 　年　　12　　月　　9 　　日
                  家事法庭  法  官  陳文欽
以上正本係照原本做成。　　　　　　　　　
如對本裁定抗告須於裁定送達後10日內向本院提出抗告狀，並繳
納裁判費新台幣1,000 元。　　　　　　　　　
中　　華　　民　　國　　111 　年　　12　　月　　9 　　日
                            書記官  易佩雯

附表　　　　　　　　　
編號 類別 不動產坐落 面積（平方公尺） 權利範圍 1 房屋 門牌：臺南市關廟區布袋村167之4、之5 248.88 附屬建物23.74 1/1